臺灣高雄地方法院刑事判決　　　　　　100年度交易字第103號
公　訴　人　臺灣高雄地方法院檢察署檢察官
被　　　告　許淑惠
選任辯護人　陳新三律師
上列被告因過失致死案件，經檢察官提起公訴（100 年度調偵字
第1308號），被告於本院準備程序中為有罪之陳述，經本院裁定
依簡式審判程序審理，判決如下：
    主  文
許淑惠犯過失致人於死罪，處有期徒刑月，如易科罰金，以新
臺幣壹仟元折算壹日。緩刑貳年。
    事  實
一、許淑惠於民國99年12月29日晚上6 時58分許，駕駛車號9426
    -FM 號自小客車，沿高雄市○○區○○路由南往北方向行駛
    ，於行經王公路與王功一路路口時，本應注意車前狀況，並
    隨時採取必要之安全措施，而依當時天候晴，夜間有照明，
    柏油路面乾燥、無坑洞及障礙物，視距良好，而無任何不能
    注意之情事，此時，許淑惠尚未駕車經過路口停止線，然因
    其前方路口號誌已轉換為黃燈，其為搶在上開路口號誌由黃
    燈轉換為紅燈前穿越該路口，竟疏未注意車前狀況，並隨時
    採取必要之安全措施，而加速通過上開路口，適有黃全騎乘
    車號JJV-688 號重型機車，沿高雄市林園區○○○路由西向
    東方向行駛，於行經上開路口時闖越紅燈，並左轉往王公路
    由南往北方向行駛，許淑惠見狀閃避不及，其所駕駛自小客
    車左前車門因而擦撞黃全所騎乘之重型機車右側車身，導致
    黃全人車倒地，黃全並因此受有頭部外傷、硬腦膜出血等傷
    害，經送醫急救，因傷重延至100 年1 月2 日下午1 時30分
    許不治死亡。許淑惠則於肇事後留在現場，並撥打電話報案
    ，於警員前往處理尚不知何人為肇事者前，即主動向警員坦
    承肇事，而自願接受裁判。
二、案經黃全之子黃政壹訴由高雄市政府警察局林園分局報告臺
    灣高雄地方法院檢察署檢察官偵查起訴。
    理  由
一、本件被告許淑惠所犯為死刑、無刑徒刑或最輕本刑為3 年以
    上有期徒刑以外之罪，其於準備程序中就被訴犯罪事實，為
    有罪之陳述，經法官告知簡式審判程序之旨，並聽取當事人
    之意見後，依刑事訴訟法第273 條之1 第1 項規定，裁定依
    簡式審判程序審理，合先指明。
二、上揭犯罪事實，業據被告許淑惠於本院審理時坦承不諱（見
    本院(二)卷第25頁、第27頁反面），核與證人即告訴人黃政壹
    於警詢時證述：被害人黃全因本件交通事故而導致死亡等情
    節互核相符（見偵一卷第11頁），並有道路交通事故現場蒐
    證照片12張、高雄市政府警察局交通分隊道路交通事故現場
    圖、高雄市政府警察局林園分局道路交通事故調查報告表(一)
    、(二)、高雄市○○○○○道路交通事故肇事人自首情形紀錄
    表各1 份（見偵一卷第16至20、24頁）、小港醫院（委託財
    團法人高雄醫學大學經營）診斷證明書1 份（見偵一卷第25
    頁）、高雄市政府交通局車輛行車事故鑑定委員會100  年4
    月6 日高市車鑑字第1000001842號函暨所附鑑定意見書1 份
    （見偵一卷第49頁至第50頁反面）、警員職務報告1 份（見
    偵二卷第19、20頁）、臺灣高雄地方法院檢察署相勘（相）
    驗筆錄、驗屍體證明書、檢驗報告書、檢察官相驗結果報告
    各1 份（見相驗卷第22至29頁）、被告提出之現場照片8 張
    （本院(一)卷第15頁至第16頁反面）、事故現場路口監視錄影
    翻拍照片6 張（見本院(二)卷第34至39頁）等證物在卷可稽，
    應堪信為真實。又本案經承辦員警周俊傑於100 年8 月9 日
    ，協同被告及被害人之子黃政興至上開案發現場拍攝路口號
    誌轉換時間，拍攝結果發現「王公路及王功一路的黃燈秒數
    均為2 秒，同時為紅燈時間為3 秒，故由綠燈變黃燈再變紅
    燈共5 秒」，有警員職務報告1 份在卷可稽（見偵二卷第19
    、20頁）；另依本件事故現場路口監視錄影畫面所示，被告
    駕車越過王功路路口停止線之時間為「錄影畫面時間18時57
    分40.7秒」，而被害人黃全所騎乘之王功一路路口號誌係於
    「錄影畫面時間18時57分44.7秒」時由紅燈轉換為綠燈，亦
    有上開監視錄影翻拍照片6 張附卷供參（見本院(二)卷第34至
    39頁）；是由上開員警所測得「綠燈變黃燈再變紅燈共5 秒
    」之時間推算，可知被告所行駛之王功路路口號誌由綠燈轉
    換為黃燈之時間應為「錄影畫面時間18時57分39.7秒」（亦
    即上開王功一路路口號誌綠燈亮啟之時間減去5 秒），則由
    此亦可證被告駕車超越王功路路口停止線時，該路口之號誌
    應已轉換為黃燈無疑，益徵被告確係因其前方王功路路口號
    誌已轉換為黃燈，為搶在上開路口號誌轉換為紅燈前駕車穿
    越該路口，而疏未注意車前狀況，並隨時採取必要之安全措
    施，導致與被害人黃全所騎乘之重型機車發生擦撞，是本案
    被告對於上開交通事故之發生，確有疏未注意車前狀況，並
    隨時採取必要安全措施之過失，至為灼然。再者，被害人黃
    全確係因本件交通事故之發生，導致其人車倒地，因而受有
    頭部外傷、硬腦膜出血等傷害，經送醫急救，因傷重延至10
    0 年1 月2 日下午1 時30分許不治死亡，有小港醫院診斷證
    明書1 份（見偵一卷第25頁）、臺灣高雄地方法院檢察署相
    勘（相）驗筆錄、驗屍體證明書、檢驗報告書、檢察官相驗
    結果報告各1 份（見相驗卷第22至29頁）在卷可稽，是被害
    人之死亡結果與被告之過失行為間，具有相當因果關係，亦
    堪認定。綜上所述，本件被告之自白，經查與卷內之積極證
    據均參核相符，應堪採認為真實，從而，本案事證明確，被
    告犯行堪以認定，應依法論科。
三、核被告許淑惠所為，係犯刑法第276 條第1 項之過失致人於
    死罪。其於肇事後留在現場，並撥打電話報案，於警員前往
    處理尚不知何人為肇事者前，即主動向警員坦承肇事而自願
    接受裁判，此有高雄市○○○○○道路交通事故肇事人自首
    情形紀錄表1 份在卷可憑（見偵一卷第24頁），核與刑法第
    62條前段之自首規定相符，得依法減輕其刑。爰審酌被告駕
    駛自小客車，本應謹慎注意車前狀況，並隨時採取必要安全
    措施之過失，以維護自身及其他參與道路交通者之安全，在
    案發當時夜間有照明，柏油路面乾燥、無坑洞及障礙物，視
    距良好，而無任何不能注意情事之狀況下，為搶在上開王功
    路路口號誌由黃燈轉換為紅燈前穿越該路口，竟疏未注意車
    前狀況，並隨時採取必要之安全措施，因而撞擊由王公一路
    由西向東方向騎乘重型機車，左轉往王公路由南往北方向行
    駛之被害人黃全，導致被害人人車倒地，因而受有頭部外傷
    、硬腦膜出血等傷害，經送醫急救，因傷重延至100 年1 月
    2 日下午1 時30分許不治死亡死亡，行為實有不該；惟念其
    犯後於本院審理時能坦承全部犯行，犯後態度尚可，且無任
    何前科紀錄，有臺灣高等法院被告前案紀錄表1 份在卷可稽
    ，素行亦佳，且於本院審理時亦與被害人之家屬黃政壹、黃
    政興、林素連等3 人達成和解，並已按和解條件於100 年11
    月21日給付第1 期賠償金額新臺幣50萬元，亦有本院100 年
    度附民字第409 號和解筆錄及匯款單各1 份在卷可稽（見本
    院(二)卷第41-1、41-2頁），已能盡力補償被害人家屬之悲痛
    及損失，足認被告犯後確有悔意；另再考量被害人黃全於案
    發當時係騎車闖越紅燈，對於本件交通事故之發生亦與有過
    失，而非全可歸責於被告等一切情狀，量處如主文所示之刑
    ，並諭知易科罰金之折算標準，以示懲儆。另查，被告前未
    曾受有任何刑之宣告，素行良好，有臺灣高等法院被告前案
    紀錄表1 份可稽，茲念其僅因一時不慎，致罹刑典，其經此
    偵、審教訓後，應知所警惕，信無再犯之虞，且已與被害人
    之家屬達成和解，而如前述，告訴人黃政壹亦當庭請求本院
    給予被告輕判，並宣告緩刑（見本院(二)卷第32頁），是本院
    斟酌再三，認所宣告之刑以暫不執行為適當，依刑法第74條
    第1 項第1 款之規定，併予宣告緩刑2 年，以啟自新。
據上論斷，應依刑事訴訟法第273 條之1 第1 項、第284 條之 1
、第299 條第1 項前段，刑法第276 條第1 項、第41條第1 項前
段、第62條前段、第74條第1  項第1 款，刑法施行法第1 條之1
，判決如主文。
本案經檢察官黃齡慧到庭執行職務。
中    華    民    國   100    年    11    月    25    日
                        交通法庭      法  官  陳盈吉
以上正本證明與原本無異。
如不服本判決，應於判決送達後10日內，向本院提出上訴狀。
中    華    民    國   100    年    11    月    25    日
                                      書記官  陳展榮
附錄本判決論罪科刑法條：
中華民國刑法第276條
（過失致死罪）
因過失致人於死者，處2 年以下有期徒刑、拘役或2 千元以下罰
金。
從事業務之人，因業務上之過失犯前項之罪者，處5 年以下有期
徒刑或拘役，得併科3 千元以下罰金。